Minutes et répertoires du notaire Laurent HAULTDESENS, juin 1552 - 1596 (étude VIII)
Archives nationales
Minutes et répertoires du notaire Laurent HAULTDESENS (étude VIII)
juin 1552 - 1596
MC/ET/VIII/294 - MC/ET/VIII/359
Etude VIII; Haultdesens, Laurent
Archives nationales de France
Minutes et répertoires: la loi 2008-696 du 15 juillet 2008 relative aux archives a fixé à 75 ans à compter de la date de l'acte, ou à 25 ans à compter de la date du décès de l'intéressé si ce délai est plus bref, le délai de communication des minutes et répertoires des notaires; ce délai est porté à 100 ans à compter de la date de l'acte si le document se rapporte à un mineur (code du Patrimoine, articles L213-2, 4e d et 5e).
Autres documents de l'étude (dossiers de clients, comptabilité...): s'agissant d'archives privées, ces documents sont communicables selon les modalités fixées par le déposant ou le donateur.
Certains documents ne sont pas accessibles en raison de leur mauvais état de conservation.
Versement
Attention: ce notaire n'a pas laissé de répertoire pour son activité dans l'étude VIII
Accès aux instruments de recherche de tous les notaires de l’étude VIII
Archives de l'étude VIII
- Minutes de Laurent HAULTDESENS, juin 1552 - 1596; MC/ET/VIII/294 - MC/ET/VIII/359
  - Minutes. 1552, juin - 1553, 27 mars, juin 1552 - 27 mars 1553; MC/ET/VIII/294
    Informations concernant le classement:
    Le niveau inférieur de description, quand il existe, correspond aux minutes d'actes. Toutes les minutes ne sont pas forcément décrites une à une. Les descriptions de ces minutes sont plus ou moins détaillées.
    - Acte concernant Germain Guyton, marchand graveur, bourgeois de Paris, et Marie Cassot, sa femme., 23 juillet 1552; MC/ET/VIII/294
      Origine de l'information:
      Histoire de l'art XVIe siècle, 1530-1600 (2698 actes), par Catherine Grodecki, 1971-1986 (fichier papier entièrement dématérialisé; voir contexte dans le Plan d’orientation général - Notaires de Paris, guides thématiques du Minutier).
      Date de révision: 2011
      Date de création de la notice: 2009
      Guyton, Germain; Cassot, Marie; graveur
    - Testament de Jacques Spifame, évêque de Nevers., 14 septembre 1552; MC/ET/VIII/294
      Histoire littéraire XVIe siècle, par Catherine Grodecki, Madelaine Jurgens, Pierre-Yves Louis, Xenia Pamfilova, 1972-1994 (fichier papier entièrement dématérialisé; voir contexte dans le Plan d’orientation général - Notaires de Paris, guides thématiques du Minutier).
      Date de création de la notice: 2012
      testament; Spifame, Jacques; évêque
  - Minutes. 1553, 3 avril - 1554, mars, 3 avril 1553 - mars 1554; MC/ET/VIII/295
  - Minutes. 1554, 28 mars - 1555, 10 avril, 28 mars 1554 - 10 avril 1555; MC/ET/VIII/296
    Manque(s) constaté(s) dans cet article:
    Les mois de juillet à septembre 1554 manquent.
  - Minutes. 1555, 19 avril - 1556, 1er avril, 19 avril 1555 - 1er avril 1556; MC/ET/VIII/297
    - MENUISERIE (Devis de) § Devis de MENUISERIE pour une maison de P.P. de la Charte sur un de Varennes, 18 avril 1719; MC/ET/VIII/297
      Fichier dit 'général' XVIIe-XVIIIe siècles, par le personnel du Minutier, 1954-1999 ( fichier papier entièrement dématérialisé; voir contexte dans le Plan d’orientation général - Notaires de Paris, guides thématiques du Minutier).
      Date de révision: 2011-2012
      Date de création de la notice: 2010
      devis; Menuiserie, Devis de
    - BLANCAR (Jean) Maître Menuisier - Rue de la Corne § Devis et marché passé par .., 18 avril 1719; MC/ET/VIII/297
      Artisans XVIIIe siècle, par M. Rambaud et C. Grodecki, 1956-1977 ( fichier papier entièrement dématérialisé; voir contexte dans le Plan d’orientation général - Notaires de Paris, guides thématiques du Minutier).
      devis; marché; Blancar, Jean
    - REILLY (Pierre) Maître maçon Rue Saint-Sulpice § Bail par .., 27 mai 1719; MC/ET/VIII/297
      bail; Reilly, Pierre
  - Minutes. 1556, 8 avril - 1557, 17 avril, 8 avril 1556 - 17 avril 1557; MC/ET/VIII/298
    - Promesse de délivrance de lettres de collecteur des tailles en Poitou par Jean Dorat à Jean Berger., 11 mars 1557; MC/ET/VIII/298
      Extrait du contenu:
      Noble et discrete personne Maistre Jehan Daurat, lecteur du roy nostre sire ès lectres grecques en l'université de Paris, confesse avoir promis et promect à honneste personne Maistre Jehan Berger, praticien en court laye, à ce présent acceptant, de luy fournir, bailler et delivrer dedans troys moys prochains venans lectres, bien et deuement expediées en son nom, de l'estat et office de l'un des collecteurs des tailles en la generalité de Poictou nouvellement créé et erigé par le roy nostred. seigneur, aux gaiges de deux cens livres tournoiz par an et autres droictz et esmolumens y appartenans avec l'acquict du tresaurier des parties casuelles duquel estat et office led. Daurat dict en avoir esté pourveu par le roy nostred. seigneur.
      Ceste promesse faicte moyennant la somme de mil livres tournois que, pour ce, led. Berger en a aussi promis, sera tenu, promect et gaige bailler et payer à icelluy Daurat ou au porteur en ceste maniere, scavoir est sept cens livres tournoiz en baillant et delivrant par led. Daurat à icelluy Berger lesd. lectres d'icelluy estat de l'un desd. collecteurs expediées en bonne forme en son nom, comme dict est, et troys cens livres tournoiz en ceste ville de Paris au bout de l'an prochain après ensuivant. Pour seureté desquelles troys cens livres tournoiz led. Berger sera tenu et promect à icelluy Daurat, ce acceptant et requerant de luy bailler, dedans troys moys prochains après ensuivans lesd. lettres delivrées, bonne et suffisante caution en Poictou ou Lymosin. Car ainsi etc., promectant etc., obligeant chacun en droict soy mesmes led. Berger corps et biens, renonçant etc.
      Faict et passé double l'an mil cinq cens cinquante-six, le jeudy unziesme jour de mars.
      N. HENRY [notaire] HAULTDESENS [notaire]
      Documents du Minutier central des notaires de Paris, Ronsard et ses amis [288 actes], par Madeleine Jurgens, à partir des dépouillements de Xenia Pamfilova, Paris, Archives nationales, 1985, p. 259, notice n° 137 (instrument de recherche imprimé dématérialisé, certaines notices sont plus détaillées dans la version intégrale accessible en ligne par la rubrique 'Autres instruments de recherche', voir contexte dans le Plan d’orientation général - Notaires de Paris, guides thématiques du Minutier).
      Documents du Minutier central des notaires de Paris, Ronsard et ses amis, par M. Jurgens, à partir des dépouillements de X. Pamfilova, Paris, Archives nationales, 1985, 488 p.
    - Quittance par Jean Dorat à Jean Berger., 3 avril 1557; MC/ET/VIII/298
      Noble et discrete personne Maistre Jehan Daurat, lecteur du roy nostre sire ès lectres grecques en l'université de Paris, confesse avoir receu comptant de honneste personne Maistre Jehan Le Bergier, praticien en la court laye, à ce present, la somme de sept cens livres tournois et laquelle somme a par luy esté baillée, payée, comptée et nombrée aud. Daurat, presens les notaires soubzscriptz, en six vingtz treize doubles ducatz, du pris et que lesd. parties ont dict estre du prix de l'ordonnance et monnoye blanche le tout bon et ayant de present cours.
      Aussi a led. Le Bergier confessé avoir receu d'icelluy Daurat les lectres bien et deuement expediées en son nom de l'estat et office de l'un des collecteurs des tailles en la generalité de Poictou nouvellement crée et erigé par le roy nostred. seigneur aux gaiges de deux cens livres tournoiz par an et autres droictz et esmolumens y appartenans avec la coppie collationnée à l'original de l'acquict du tresaurier des parties casuelles dont etc quictant etc, le tout selon et en ensuyvant le contract faict et passé entre lesd. parties le unziesme jour de mars dernier passé signé Henry et Haultdessens.
      Et si, a esté accordé entre icelles parties que led. Daurat sera tenu, promect et gaige rendre à icelluy Le Bergier, ce acceptant, lad. somme de sept cens livres tournoiz au cas qu'il ne peust joyr dud. office et estat de collecteur dedans troys moys, qu'il sera tenu presenter sesd. lettres d'office pour soy faire instituer tant par autre provision precedente que suppression qui se pourroient trouver, en rendant par led. Le Bergier à icelluy Daurat lesd. lettres d'offices et coppie d'acquict, et luy faisant deuement apparoir de lad. provision precedente ou suppression si aucune se trouvoit, comme dict est. Et est assavoir que pareille quictance en effect et substance a esté faicte et endossée aud. contract d'icelluy Le Bergier; promectant etc, obligeant chacune en droict soy, renonçant etc.
      Faict et passé l'an mil cinq cens cinquante-six, le samedy tiers jour d'avril avant Pasques.
      Documents du Minutier central des notaires de Paris, Ronsard et ses amis [288 actes], par Madeleine Jurgens, à partir des dépouillements de Xenia Pamfilova, Paris, Archives nationales, 1985, p. 260, notice n° 138 (instrument de recherche imprimé dématérialisé, certaines notices sont plus détaillées dans la version intégrale accessible en ligne par la rubrique 'Autres instruments de recherche', voir contexte dans le Plan d’orientation général - Notaires de Paris, guides thématiques du Minutier).
  - Minutes. 1557, 18 avril - 1558, 9 avril, 18 avril 1557 - 9 avril 1558; MC/ET/VIII/299; Document détérioré.
  - Minutes. 1557, 19 avril - 1558, 8 avril, 19 avril 1557 - 8 avril 1558; MC/ET/VIII/300
    Les mois d'octobre à avril manquent.
  - Minutes. 1558, 13 avril - 1559, 25 mars, 13 avril 1558 - 25 mars 1559; MC/ET/VIII/301
    - Acte concernant Pierre Perlan, marchand drapier, bourgeois de Paris., 8 juin 1558; MC/ET/VIII/301
      Actes concernant des drapiers au XVIe siècle (1063 actes) (fichier papier entièrement dématérialisé; voir contexte dans le Plan d’orientation général - Notaires de Paris, guides thématiques du Minutier).
      Date de création de la notice: 2003
      Perlan, Pierre; négociant
    - Acte concernant Jean Levasseur, docteur régent de la faculté de médecin en l'université de Paris., 30 octobre 1558; MC/ET/VIII/301
      Métiers, personnes, lieux, 1540-1600 (1423 actes), par Catherine Grodecki, 1971-1986 (fichier papier entièrement dématérialisé; voir contexte dans le Plan d’orientation général - Notaires de Paris, guides thématiques du Minutier).
      Levasseur, Jean; médecin
  - Minutes. 1558, 13 avril - 1559, 25 mars, 13 avril 1558 - 25 mars 1559; MC/ET/VIII/302
  - Minutes. 1559, 26 mars - 1560, 20 avril, 26 mars 1559 - 20 avril 1560; MC/ET/VIII/303
  - Minutes. 1559, 26 mars - 1560, 20 avril, 26 mars 1559 - 20 avril 1560; MC/ET/VIII/304
    - Acte concernant Anger de Haranbure, docteur de la faculté de Montpellier et lecteur ordinaire du roi es profession mathématique en l'université de Paris., 2 septembre 1559; MC/ET/VIII/304
      Harambure, Anger de; médecin
  - Minutes. 1560, 15 avril - 1561, 3 avril, 15 avril 1560 - 3 avril 1561; MC/ET/VIII/305
    - Acte concernant Antoine Heroet, évêque de Digne, et Anne Basanier, veuve de François Benevent et autres, et Gabriel Rivière, avocat au Parlement, procureur de Antoine Heroet., 4 juillet 1560; MC/ET/VIII/305
      Histoire littéraire XVIe siècle, par Catherine Grodecki, Madelaine Jurgens, Pierre-Yves Louis, Xenia Pamfilova, 1972-1994 (fichier papier entièrement dématérialisé; voir contexte dans le Plan d'orientation général - Notaires de Paris, guides thématiques du Minutier).
      procuration; Heroet, Antoine; Basanier, Anne; Benevent, François; Rivière, Gabriel; évêque; avocat au parlement (Ancien Régime)
  - Minutes. 1560, 15 avril - 1561, 3 avril, 15 avril 1560 - 3 avril 1561; MC/ET/VIII/306
    - Acte concernant Simon Calvarin, imprimeur libraire et la rue Saint-Jean-de-Beauvais., 19 février 1561; MC/ET/VIII/306
      Lieux et monuments à Paris au XVIe siècle (1070 actes), par C. Grodecki, 1971-1986 (fichier papier entièrement dématérialisé; voir contexte dans le Plan d’orientation général - Notaires de Paris, guides thématiques du Minutier).
      Jean-de-Beauvais (rue); Calvarin, Simon; imprimeur; libraire
  - Minutes. 1562, 1er avril - 1563, 10 avril, 1er avril 1562 - 10 avril 1563; MC/ET/VIII/307
    - Acte concernant Jean Huguet, docteur régent en la faculté de médecine de l'université de Paris., 24 octobre 1562; MC/ET/VIII/307
      Collèges et université de Paris au XVIe siècle (env. 9000 actes), par Madeleine Jurgens, Pierre-Yves Louis, Agnès Masson et Xenia Pamfilova, v. 1950, 1985-1994. (fichier papier entièrement dématérialisé; voir contexte dans le Plan d’orientation général - Notaires de Paris, guides thématiques du Minutier).
      Date de révision: 2010
      Date de création de la notice: 2007
      Huguet, Jean; docteur d'université
    - Devis d'ouvrages pour l'atelier aux poudres de Paris, naguère brulé par accident., 3 avril 1563; MC/ET/VIII/307
      devis; Arsenal
  - Minutes. 1562, 1er avril - 1563, 10 avril, 1er avril 1562 - 10 avril 1563; MC/ET/VIII/308
    - 1563, 5 mars (n.st.). Acte concernant Jean Huguet, docteur régent en la faculté de médecine en l'université de Paris., 5 mars 1563; MC/ET/VIII/308
    - Acte concernant Guillaume de Fourcroy, marchand drapier, bourgeois de Paris., 10 avril 1563; MC/ET/VIII/308
      Fourcroy, Guillaume de; négociant
  - Minutes. 1563, 13 avril - 1564, 1er avril, 13 avril 1563 - 1er avril 1564; MC/ET/VIII/309; Document détérioré.
    - Verrière offerte par les frères Pierre et Thierry Grassin à l'église des Cordeliers de Sens. Promesse de Jean de La Hamée, maître vitrier rue Saint-Martin, à Pierre Grassin, sieur d'Ablon, conseiller au Parlement, et à Thierry Grassin, son frère, sieur de Trémont, avocat en cette cour (...)[pour leur faire 'leur pan de verrière estoffée de bon plomb' suivant le dessin, à asseoir au chevet de l'église des Cordeliers de Sens, près la verrière du cardinal de Bourbon, moyennant 110 l.t.]., 3 juin 1563; MC/ET/VIII/309
      Documents du Minutier central des notaires de Paris, Histoire de l'art au XVIe siècle (1540-1600) [525 actes], par Catherine Grodecki, tome I, Architecture, vitrerie, menuiserie, tapisserie, jardins, Paris, Archives nationales, 1985, p. 236, notice n° 305 (instrument de recherche imprimé dématérialisé, certaines notices sont plus détaillées dans la version intégrale accessible en ligne par la rubrique 'Autres instruments de recherche', voir contexte dans le Plan d’orientation général - Notaires de Paris, guides thématiques du Minutier).
      Documents du Minutier central des notaires de Paris, Histoire de l'art au XVIe siècle (1540-1600), par Catherine Grodecki, tome I, Architecture, vitrerie, menuiserie, tapisserie, jardins, Paris, Archives nationales, 1985, 392 p.
      Grassin, Pierre; Grassin, Thierry; La Hamée, Jean de
    - Procuration de Florimond ROBERTET, conseiller du roi, secrétaire d'état et de ses finances, seigneur du Vivier en Brie, à sa femme., 21 juin 1563; MC/ET/VIII/309
      Fichier dit 'général' XVIe siècle (env. 30.000 actes), par le personnel du Minutier, 1930-1999 (fichier papier entièrement dématérialisé; voir contexte dans le Plan d’orientation général - Notaires de Paris, guides thématiques du Minutier).
      Date de création de la notice: 2008
      procuration; Robertet, Florimond; secrétaire d'Etat (Ancien Régime); secrétaire des finances (Ancien Régime)
    - Acte concernant Jean de Compans, marchand drapier, bourgeois de Paris., 15 juillet 1563; MC/ET/VIII/309
      Compans, Jean de; négociant
    - Vente par Florimond Robertet, chevalier, conseiller du roi, secrétaire d'Etat et de ses finances, seigneurde Viviers en Brie, à Denis Lambin, lecteur en grec ordinaire du roi en son université de Paris, et Ursine Tanneguy, sa femme., 2 décembre 1563; MC/ET/VIII/309
      acte de vente; Robertet, Florimond; Lambin, Denis; Tanneguy, Ursine; lecteur du roi (Ancien Régime); secrétaire d'Etat (Ancien Régime)
    - Acte concernant Guillaume de Fourcroy, marchand drapier, bourgeois de Paris., 8 janvier 1564; MC/ET/VIII/309
    - Acte concernant Philippe Gobelin, procureur au Châtelet., 4 mars 1564; MC/ET/VIII/309
      Gobelin, Philippe
  - Minutes. 1563, 13 avril - 1564, 1er avril, 13 avril 1563 - 1er avril 1564; MC/ET/VIII/310
    - Acte concernant Milles Girard, marchand drapier, bourgeois de Paris., 11 juillet 1563; MC/ET/VIII/310
      Girard, Milles; négociant
    - Acte concernant Gaspard de Sainctebeuve, menuisier à Belloy-en-France., 17 juillet 1563; MC/ET/VIII/310
      Sainctebeuve, Gaspard de; médecin
    - Acte concernant Jean de Compans, marchand drapier, bourgeois de Paris., 19 juillet 1563; MC/ET/VIII/310
    - Acte concernant Jean Levasseur, docteur régent en la faculté de médecine en l'Université de Paris., 14 janvier 1564; MC/ET/VIII/310
    - Quittance à François Chamceil, lieutenant du roi en son artillerie, par Bertrand PICART, trésorier des bâtiments du roi à Fontainebleau., 15 février 1564; MC/ET/VIII/310
      quittance; Fontainebleau (Seine-et-Marne); Picart, Bertrand; Chamceil, François; trésorier
  - Minutes. 1564, 5 avril - 1565, 21 avril, 5 avril 1564 - 21 avril 1565; MC/ET/VIII/311
    - Acte concernant Odot Naudin, marchand drapier à Langres., 19 juin 1564; MC/ET/VIII/311
      Langres (Haute-Marne); Naudin, Odot; négociant
  - Minutes. 1564, 5 avril - 1565, 21 avril, 5 avril 1564 - 21 avril 1565; MC/ET/VIII/312
    - Acte concernant Simon Seguin, docteur régent en la faculté de médecine de l'Université de Paris., 19 juillet 1564; MC/ET/VIII/312
      Seguin, Simon; médecin
    - Acte concernant Regnault Brosse, marchand drapier, bourgeois de Paris., 4 août 1564; MC/ET/VIII/312
      Brosse, Regnault; négociant
    - Pierre de LA FONTAINE, chevalier de l'ordre Saint-Jehan de Jerusalem., 14 décembre 1564; MC/ET/VIII/312
      La Fontaine, Pierre de
  - Minutes. 1565, 23 avril - 1566, 29 mars, 23 avril 1565 - 29 mars 1566; MC/ET/VIII/313
    Informations complémentaires:
    Dans cet article un acte est communiqué sur microfilm (MC/MI/RS/314): 1551, 13 septembre. Procuration donnée par François Rabelais, curé de Meudon, à Pierre Richard, prêtre demeurant à Meudon..
    - Acte concernant Mathieu Juppin, vendeur de poissons de mer., 27 avril 1565; MC/ET/VIII/313
      Juppin, Mathieu
  - Minutes. 1566, 18 avril - 1566, décembre, 18 avril 1566 - décembre 1566; MC/ET/VIII/314
  - Minutes. 1567, MC/ET/VIII/315
    - Marché par Bernard Sou, menuisier, demeurant à Champeaux près Melun, envers Pierre Lefevre, maître menuisier à Paris, pour la fourniture de 100 poteaux et un quarteron d'ais de bois de noyer, moyennant 47 livres t.., 11 avril 1567; MC/ET/VIII/315
      marché; Champeaux (Seine-et-Marne); Sou, Bernard; Lefèvre, Pierre; menuisier; menuisier
    - Délaissement à Jacques Huppeau, d'une rente constituée par Marie Saligot, veuve de Jean Laguette, trésorier de ses finances extraordinaire et parties casuelles, à Philippe Strozzi, en échange de la terre de Maulay en Normandie (21.000 livres en sort principal., 6 mai 1567; MC/ET/VIII/315
      échange; Huppeau, Jacques; Saligot, Marie; Laguette, Jean; Strozzi, Philippe
    - Acte concernant Jean Huguet, docteur régent en la faculté de médecine de l'Université de Paris., 22 mai 1567; MC/ET/VIII/315
      Huguet, Jean; médecin
    - Contrat d'échange et cession par Jean Prévost, avocat du roi en sa chambre des Comptes, à Guillaume Bailly, président en cette chambre, d'une maison appelée Val de Rueil, close de mur sur 18 arpents, moyennant 400 l.t. de rente au principal de 4.800l.t., 8 juillet 1567; MC/ET/VIII/315
      échange; cession; Prévost, Jean; Bailly, Guillaume
    - Guillaume de BERGNY, chirurgien ordinaire en l'artillerie du roi., 24 juillet 1567; MC/ET/VIII/315
      Bergny, Guillaume de; chirurgien
    - Marché de menuiserie (porte, croisée, huis de la maisonet fermes) par Denis Berton, menuisier à Crécy-en-Brie, à la maison de Madeleine Merdedeau, veuve de noble homme Mathurin Richer, secrétaire de la Reine mère du Roi. Lieu-dit Le Buisson-en-Brie., 28 août 1567; MC/ET/VIII/315
      marché; Merdedeau, Madeleine; Richer, Mathurin; Berton, Denis; menuisier
  - Minutes. 1567, MC/ET/VIII/316
    - Services de René Guynault, compagnon plumassier sur le pont Notre-Dame, avec Sébastien Bonnefoy, ma^tre plumassier à Londres, moyennant 25 écus d'or soleil par an., 1er juin 1567; MC/ET/VIII/316
      marché; Notre-Dame (pont); Guynault, René; Bonnefoy, Sébastien; fabricant d'accessoires vestimentaires; fabricant d'accessoires vestimentaires
    - Marché de maçonnerie pour abattre une saillie par ordonnance du roi à la maison de Pierre de Sescotz, contrôleur des guerres et secrétaire du cardinal de Guise, par Charles Maretz, maître maçon, envers Jean Dumas l'aîné et Nicolas Leroy, aussi maîtres maçons., 1er juin 1567; MC/ET/VIII/316
      marché; Mégisserie (quai de la); Maretz, Charles; Dumas, Jean l'aîné; Leroy, Nicolas; Sesctz, Pierre de; maçon; cardinal
    - Acte concernant Antoine Franquin, faiseur et marchand de miroirs d'acier, demeurant rue Guérin-Boisseau à l'enseigne du Miroir., 9 juin 1567; MC/ET/VIII/316
      Guérin-Boisseau (rue); Franquin, Guérin; commerçant
    - Constitution de rente par Antoine Nicolay, sieur de Bresles, conseiller en la Chambre des Comptes, au profit de Thierry et Pierre Grassin, frères., 21 juin 1567; MC/ET/VIII/316
      constitution de rente; Nicolay, Antoine; Grassin, Thierry; Grassin, Pierre
    - Philbert LUILLIER, chevalier de l'ordre Saint-Jean de Jérusalem, commandeur de Lagny-le-Sec., 27 novembre 1567; MC/ET/VIII/316
      Lagny-le-Sec (Oise); Luillier, Philibert
  - Minutes. 1568, MC/ET/VIII/317
    Les mois de juillet à septembre 1568 manquent.
    - Philbert LUILLIER, chevalier de l'ordre Saint-Jean de Jérusalem, commandeur de Lagny-le-Sec., 14 octobre 1568 - 16 octobre 1568; MC/ET/VIII/317
  - Minutes. 1569, MC/ET/VIII/318; Document détérioré.
    - Philbert LUILLIER, chevalier de l'ordre Saint-Jean de Jérusalem, commandeur de Lagny-le-Sec., 23 mars 1569; MC/ET/VIII/318
    - LERAMBERT (Louis) le J. maître maçon tailleur de pierre demeurant au gd Nesle § mariage de .. avec Madeleine MAILLART fille de Rolland M. maître menuisier, 22 juillet 1569; MC/ET/VIII/318
      Artisans XVIIe, par M. Jurgens, M.A. Fleury, R. Gourmelon et le personnel du Minutier central, 1954-1996 (fichier papier entièrement dématérialisé; voir contexte dans le Plan d’orientation général - Notaires de Paris, guides thématiques du Minutier).
      contrat de mariage; Lerambert, Louis
  - Minutes. 1569, MC/ET/VIII/319
    - Philbert LUILLIER, chevalier de l'ordre Saint-Jean de Jérusalem, commandeur de Lagny-le-Sec., 4 mai 1569; MC/ET/VIII/319
    - Acte concernant Jean Huguet, docteur régent en la faculté de médecine de l'Université de Paris, et sa femme Madeleine Charlot., 21 mai 1569; MC/ET/VIII/319
      Huguet, Jean; Charlot, Madeleine
  - Minutes. 1570, janvier - 1570, septembre, janvier 1570 - septembre 1570; MC/ET/VIII/320
    - Philbert LUILLIER, chevalier de l'ordre Saint-Jean de Jérusalem, commandeur de Lagny-le-Sec., 4 janvier 1570; MC/ET/VIII/320
    - Acte concernant Jean Huguet, docteur régent en la faculté de médecine de l'Université de Paris., 11 janvier 1570; MC/ET/VIII/320
      Huguet, Jean
    - Contrat de mariage entre Nicolas Congnet, maçon, d'une part, et Andrée Cadet, fille de Michel Cadet, décédé, laboureur, demeurant à Montsoult en France et de Nicole Cothier, décédée, d'autre part., 20 janvier 1570; MC/ET/VIII/320
      Mariages à Paris de 1570 à 1635 (4550 actes), relevés effectués sous la dir. de Roland Mousnier, v. 1960-1976 (voir contexte dans le Plan d’orientation général - Notaires de Paris, guides thématiques du Minutier).
      contrat de mariage; Montsoult (Val-d'Oise); Cadet, Andrée; Cadet, Michel; Congnet, Nicolas; Cothier, Nicole; agriculteur; maçon